【裁判字號】    97,抗,974
【裁判日期】    970924
【裁判案由】    聲請撤銷緩刑
【裁判全文】
臺灣高等法院刑事裁定                   97年度抗字第974號
抗  告  人
即受刑  人  甲○○
上列抗告人因偽造文書案件，不服臺灣臺北地方法院中華民國97
年8月25日裁定（97年度撤緩字第95號），提起抗告，本院裁定
如下：
    主  文
抗告駁回。
    理  由
一、抗告意旨略以：抗告人因犯偽造文書案件，經檢察官以95年
    度偵字第20854號聲請簡易判決處刑，原審法院於民國95 年
    12月29日以95年度簡字第4015號簡易判決判處有期徒刑六月
    ，緩刑二年確定。惟抗告人於94年2月1日另涉健安新城社區
    所控告之偽造文書罪，已由檢察官為不起訴處分，是原裁定
    法院理由第二段提及之「惟受刑人於該案判決前之94年2月1
    日至95年4月30日止間，另犯偽造文書罪，復經檢察官以95
    年度偵字第22623號聲請簡易判決處刑」等語，顯係有誤，
    是原裁定撤銷受刑人之緩刑宣告，並非有據云云。
二、臺灣臺北地方法院檢察署檢察官聲請意旨略以：抗告人因犯
    偽造文書案件，經原審法院以96年度簡上字第82號判處有期
    徒刑六月，緩刑二年確定。詎抗告人於緩刑期前之95年1 月
    29日起至95年5月29日止違反商業會計法，情節非微，經原
    審法院於97年5月30日以97年度簡字第2067號判處有期徒刑
    二月確定，足見並非一時失慮，且更違反先前以其「經此教
    訓，當知所惕勵，應無再犯之虞」諭知緩刑之基本目的，而
    有刑法第75條之1「足認原宣告之緩刑難收其預期效果，而
    有執行刑罰之必要」甚明，為此聲請撤銷先前之緩刑宣告等
    情。
三、經查：
  (一)按「受緩刑之宣告而有下列情形之一，足認原宣告之緩刑難
    收其預期效果，而有執行刑罰之必要者，得撤銷其宣告：
    一、緩刑前因故意犯他罪，而在緩刑期內受得易科罰金之有
    期徒刑、拘役或罰金之宣告確定者。二、緩刑期內因故意犯
    他罪，而在緩刑期內受得易科罰金之有期徒刑、拘役或罰金
    之宣告確定者。三、緩刑期內因過失更犯罪，而在緩刑期內
    受有期徒刑之宣告確定者」，刑法第75條之1第1項定有明文
    。
  (二)查抗告人犯偽造文書案件，經臺灣臺北地方法院檢察署檢察
    官以95年度偵字第20854號聲請簡易判決處刑，嗣經原審法
    院於95年12月29日以95年度簡字第4015號簡易判決判處有期
    徒刑六月，緩刑二年，經抗告人上訴，原審法院於96年4月
    11日以96年度簡上字第82號判決駁回其上訴確定。惟抗告人
    於該案判決前即95年1月29日至95年5月29日止之間，另犯違
    反商業會計法等罪（原審裁定誤載為於94年2月1日至95年4
    月30日止間，另犯偽造文書罪），經檢察官以96年度偵字第
    22623號，聲請簡易判決處刑，原審法院以97年度簡字第206
    7號判決受刑人應執行有期徒刑二月，並於97年6月30日確定
    ，此有各該刑事判決及被告前案紀錄表在卷可稽，足認抗告
    人確於緩刑期前故意犯他罪，而在緩刑期內受得易科罰金之
    有期徒刑之宣告確定。
  (三)原審審酌原判決諭知抗告人緩刑之理由，係抗告人並無其他
    犯行且未曾受有期徒刑以上刑之宣告，惟抗告人於犯前述偽
    造文書案之同時，另犯他罪，顯見原宣告之緩刑難收其預期
    效果，而有執行刑罰之必要，符合刑法第75條之1第1項第1
    款之規定，得撤銷其緩刑之宣告，認本件聲請係屬正當，應
    予准許，依刑事訴訟法第476條，刑法第75條之1第1項第1款
    規定，裁定甲○○之緩刑宣告撤銷，經核原審裁定認事用法
    並無不合。至原裁定理由二，將據以撤銷緩刑之抗告人所犯
    他罪誤載為「…惟受刑人於該案判決前之94年2月1日至95年
    4 月30日止間，另犯偽造文書罪…」云云，固有微疵，惟於
    抗告人另犯他罪，緩刑難收預期效果之認定不生影響，抗告
    人執以指摘原裁定不當，尚非可採。是本件抗告並無理由，
    應予駁回。
四、據上論結，應依刑事訴訟法第412條，裁定如主文。
中    華    民    國    97    年    9     月    24    日
                  刑事第二十一庭審判長法  官  蔡彩貞
                                      法  官  楊力進
                                      法  官  許永煌
以上正本證明與原本無異。
不得再抗告。
                                      書記官  江采廷
中    華    民    國    97    年    9     月    25    日


司法院資訊處製作；財團法人民間司法改革基金會備份。
